【裁判字號】    97,上易,3052
【裁判日期】    971222
【裁判案由】    詐欺
【裁判全文】
臺灣高等法院刑事判決                97年度上易字第3052號
上  訴  人
即  被  告  甲○○
上列上訴人因詐欺案件，不服臺灣士林地方法院97年度易字第71
2號，中華民國97年10月3日第一審判決（起訴案號：臺灣士林地
方法院檢察署97年度偵字第1519號，移送併辦案號：臺灣臺北地
方法院檢察署97年度偵字第6581號），提起上訴，本院判決如下
：
    主  文
上訴駁回。
    理  由
一、按上訴期間為10日，自送達判決後起算；提起上訴，應以上
    訴書狀提出於原審法院為之，第二審法院如認為上訴逾期，
    即應以判決駁回之，刑事訴訟法第349條前段、第350條第1
    項及第367 條前段規定甚明。
二、經查：原審於民國97年10月3日所為之97年度易字第712號判
    決書正本，係於97年10月22日送達至應受送達人上訴人即被
    告甲○○於台北縣汐止市○○路214巷10號4樓之住所，因未
    獲會晤本人，亦無可受領文書之同居人或受僱人，故而以寄
    存送達方式，將該判決書正本寄存於送達處所之臺北縣政府
    警察局汐止分局社后派出所，並作送達通知書，粘貼於應受
    送達人住所之門首並另置一份於信箱內，以為送達，此有原
    審送達證書 (見原審卷第172頁)在卷可稽，堪認原審判決書
    確實已合法送達予上訴人。復次經原審法院書記官電詢汐止
    分局社后派出所，該值班警員張竹榕稱被告本人已於97年10
    月28日領取原審判決書，此有書記官製作於送達回證上之電
    話紀錄及該警局寄存郵件領取登記簿傳真影本（見原審卷第
    173 頁）附卷可憑。按應受送達人於寄存送達發生效力前領
    取寄存文書者，應以實際領取之時為送達之時，誠屬當然。
    是以本件上訴期間應自被告領取判決之翌日（即97年10月29
    日）起算10日，又被告上揭住址，依法院訴訟當事人在途期
    間標準，須加計在途期間2 日，又遇末日為例假日，順延至
    上班日，則本件上訴期間至97年11月10日（該日非例假日）
    即行屆滿，被告至遲應於該日向法院提出上訴狀，竟遲至97
    年11月18日始向原審法院提起上訴，有被告刑事上訴狀附於
    本院卷可稽，則其上訴顯已逾期。又縱如被告對實際領取判
    決日有所爭執，按寄存送達，自寄存之日起，經10日發生送
    達效力之規定，則本件寄存送達亦於97年11月1 日發生送達
    效力，依前開說明則被告至遲亦應於97年11月13日向法院提
    出上訴狀，故被告遲至97年11月18日始向原審法院提起上訴
    ，其上訴顯然已逾越法定上訴期間。揆諸上開規定，本件被
    告之上訴顯屬違背法律上之程式，上訴應予駁回，並不經言
    詞辯論為之。
三、據上論斷，應依刑事訴訟法第367條前段、第372條，判決如
    主文。
中    華    民    國    97    年    12    月    22    日
                  刑事第九庭審判長法  官  陳貽男
                                  法  官  許宗和
                                  法  官  何信慶
以上正本證明與原本無異。
不得上訴。
                                  書記官  王泰元
中    華    民    國    97    年    12    月    22    日


司法院資訊處製作；財團法人民間司法改革基金會備份。
